【裁判字號】    95,訴,1279
【裁判日期】    951228
【裁判案由】    違反槍砲彈藥刀械管制條例
【裁判全文】
臺灣臺南地方法院刑事判決              95年度訴字第1279號
公  訴  人  臺灣臺南地方法院檢察署檢察官
被      告  乙○○
                    另案在臺灣臺南戒治所強制戒治中
指定辯護人  本院公設辯護人  甲○○
上列被告因違反槍砲彈藥刀械管制條例案件，經檢察官提起公訴
（95年度偵字第7168號）及於審判期日以言詞追加起訴，本院判
決如下：
    主      文
乙○○未經許可，寄藏可發射子彈具有殺傷力之改造手槍，累犯
，處有期徒刑年肆月，併科罰金新臺幣拾伍萬元，罰金如易服
勞役以新臺幣貳仟元折算壹日。扣案之改造手槍壹枝（含彈匣壹
個，槍枝管制編號：0000000000）沒收。
    事      實
一、乙○○曾因殺人未遂及恐嚇案件，分別經本院判處有期徒刑
    5 年及4 月，應執行刑5 年2 月確定，於民國91年9 月21日
    縮刑期滿執行完畢；惟仍不思悔悟，明知可發射子彈具有殺
    傷力之改造槍枝及子彈屬違禁物品，非經中央主管機關許可
    ，不得持有或寄藏，竟於95年4 月20日下午某時，在臺南市
    ○○路與中華北路口，自姓名年籍不詳綽號「小虎」之成年
    男子，收受可發射子彈且具有殺傷力之仿造BERETTA 廠M9型
    半自動手槍，換裝土造金屬槍機、槍管而成之改造手槍1 枝
    （含彈匣1 個，槍枝管制編號：0000000000）及以金屬彈殼
    加裝直徑8.9mm 金屬彈頭，具殺傷力之土造子彈1 顆，而代
    為寄藏。嗣於同年月22日晚間11時許，因乙○○犯他案遭通
    緝，為警在臺南縣仁德鄉○○路21號前查獲，並自其身體腰
    際扣得上開改造手槍及子彈，而得悉上情。
二、案經臺南市警察局第六分局報請臺灣臺南地方法院檢察署檢
    察官偵查起訴。
    理      由
一、按公務員職務上製作之紀錄文書、證明文書，除顯有不可信
    之情況外，得為證據，刑事訴訟法第159 條之4 第1 款定有
    明文。本件扣案之槍彈鑑定書及覆函（文號詳如下述），係
    內政部警政署刑事警察局公務員職務上製作之證明文書，經
    查並無顯不可信之情況，依上開規定，應具有證據能力，合
    先敘明。
二、上揭事實，業據被告乙○○於本院審理中供認不諱，扣案之
    改造手槍及子彈，經送請內政部警政署刑事警察局鑑定結果
    ：(一)、手槍1 枝係由仿BERETTA 廠M9型半自動手槍製造之槍
    枝，換裝土造金屬槍機、槍管而成之改造手槍（含彈匣1 個
    ，槍枝管制編號：0000000000），可以單動方式擊發子彈，
    經裝填適用子彈實際試射，測得彈頭速度為74公尺/ 秒，換
    算動能為14.24 焦耳，單位面積動能為24.51 焦耳/ 平方公
    分，超過日本科學警察研究所「彈丸單位面積動能達20焦耳
    / 平方公分即足以穿入人體皮肉層」之殺傷力數據研究結果
    ，認具殺傷力，(二)、改造子彈1 顆係由土造金屬彈殼加裝直
    徑8.9mm 金屬彈頭而成之土造子彈顆，經實際試射結果可以
    擊發，認具殺傷力等情，有該局95年7 月12日刑鑑字第0950
    062405號槍彈鑑定書（偵查卷第10頁以下）、95年11月7 日
    刑鑑字第0950140553號函（本院卷第35頁）及95年11月1 日
    刑鑑字第0950142756號函（本院卷第39頁）在卷可憑；本件
    事證明確，被告犯行堪以認定，應依法論科。
三、論罪科刑
(一)、被告行為後，94年2 月2 日修正公布之新刑法業於95年7 月
    1 日生效施行，其中累犯、罰金易服勞役等規定，均已修正
    ，有關本案新舊刑法比較適用之問題，詳如附表示。
(二)、核被告所為，係犯槍砲彈藥刀械管制條例第8 條第4 項未經
    許可寄藏可發射子彈具有殺傷力之改造手槍罪及同條例第12
    條第4 項未經許可寄藏子彈罪，被告以一行為同時寄藏具有
    殺傷力之改造手槍1 枝、子彈1 顆，觸犯2 項罪名，應依想
    像競合規定從一重之未經許可寄藏可發射子彈具有殺傷力之
    改造手槍罪處斷。
(三)、被告前曾因殺人未遂及恐嚇案件，分別經本院判處有期徒刑
    5 年及4 月，應執行刑5 年2 月確定，於91年9 月21日縮刑
    期滿執行完畢，有臺灣高等法院被告前案紀錄表在卷可參，
    5 年內再故意犯本件有期徒刑以上之罪，應依累犯之規定加
    重其刑。茲審酌被告前科素行，本件犯罪之動機、手段，事
    後坦承犯行、態度良好等一切情狀，量處如主文所示之刑，
    並就併科罰部分諭知易服勞役之折算標準。扣案之具殺傷力
    改造手槍1 支，屬違禁物，不問屬於犯罪行為人與否，宣告
    沒收；至於具殺傷力之改造子彈1 顆，已因鑑定試射而失其
    違禁物之性質，不予宣告沒收，併此敘明。
四、據上論斷，應依刑事訴訟法第299 條第1 項前段，槍砲彈藥
    刀械管制條例第8 條第4 項、第12條第4 項，刑法第11條前
    段、第2 條第1 項但書、第55條、第47條第1 項、第42條第
    3 項前段、第38條第1 項第1 款判決如主文。
本案經檢察官丙○○到庭執行職務
中    華    民    國    95    年    12    月    28    日
                  刑事第九庭  審判長法  官  楊清安
                                    法  官  朱中和
                                    法  官  卓穎毓
以上正本證明與原本無異。
如不服本判決，應於判決送達後10日內向本院提出上訴狀（應附
繕本）。
                                    書記官  方秀貞
中    華    民    國    95    年    12    月    28    日
新舊刑法比較適用表：
一、累犯
┌──┬───────┬───────┬───────┬────┬────┬──────┐
│條號│  舊法規定    │   新法規定   │   比較理由   │比較依據│比較結果│備考        │
├──┼───────┼───────┼───────┼────┼────┼──────┤
│47  │受有期徒刑之執│受徒刑之執行完│被告係故意犯罪│        │        │            │
│    │行完畢，或受無│畢，或一部之執│，依新舊法之規│        │        │            │
│    │期徒刑或有期徒│行而赦免後，5 │定均構成累犯，│        │        │            │
│    │刑一部之執行而│年以內故意再犯│並無有利或不利│        │        │            │
│    │赦免後，5 年以│有期徒刑以上之│問題，無庸比較│        │        │            │
│    │內再犯有期徒刑│罪者，為累犯，│新舊法，整體適│        │        │            │
│    │以上之罪者，為│加重本刑至二分│用結果，應依新│        │        │            │
│    │累犯，加重本刑│之一 (47I)。 │法第47條第1 項│        │        │            │
│    │至二分之一。  │              │之規定。      │        │        │            │
└──┴───────┴───────┴───────┴────┴────┴──────┘
二、易服勞役
┌──┬───────┬───────┬───────┬────┬────┬──────┐
│條號│  舊法規定    │   新法規定   │   比較理由   │比較依據│比較結果│備考        │
├──┼───────┼───────┼───────┼────┼────┼──────┤
│42II│易服勞役以1 元│易服勞役以新臺│關於罰金易服勞│修正刑法│適用新法│            │
│    │以上3 元以下，│幣1,000 元、2,│役之折算標準，│第2 條第│        │            │
│    │折算1 日。但勞│000 元或3,000 │舊法以銀元100 │1項 但書│        │            │
│    │役期限不得逾6 │元折算1 日。但│元以上、300 元│        │        │            │
│    │個月。        │勞役期限不得逾│以下即新臺幣30│        │        │            │
│    ├───────┤1 年。 (42III) │0 元以上、900 │        │        │            │
│    │罰金罰鍰提高標├───────┤元以下折算1 日│        │        │            │
│    │準條例第2 條前│依第51條第7 款│，新法則提高易│        │        │            │
│    │段：依刑法第41│所定之金額，其│服勞役之折算標│        │        │            │
│    │條易科罰金或第│易服勞役之折算│準，以1,000 元│        │        │            │
│    │42條第2 項易服│標準不同者，從│、2,000 元或3,│        │        │            │
│    │勞役者，均就其│勞役期限較長者│000 元折算1 日│        │        │            │
│    │原定數額提高為│定之。 (42Ⅳ) │，顯然較有利於│        │        │            │
│    │100 倍折算1 日│              │行為人。      │        │        │            │
└──┴───────┴───────┴───────┴────┴────┴──────┘
附錄論罪法條：
槍砲彈藥刀械管制條例第8條
未經許可，製造、販賣或運輸鋼筆槍、瓦斯槍、麻醉槍、獵槍、
空氣槍或第4 條第1 項第1 款所定其他可發射金屬或子彈具有殺
傷力之各式槍砲者，處無期徒刑或5 年以上有期徒刑，併科新臺
幣1 千萬元以下罰金。
未經許可，轉讓、出租或出借前項所列槍枝者，處5 年以上有期
徒刑，併科新臺幣1 千萬元以下罰金。
意圖供自己或他人犯罪之用，而犯前二項之罪者，處無期徒刑或
7 年以上有期徒刑，併科新臺幣1 千萬元以下罰金。
未經許可，持有、寄藏或意圖販賣而陳列第1 項所列槍枝者，處
3 年以上10年以下有期徒刑，併科新臺幣700 萬元以下罰金。
槍砲彈藥刀械管制條例第12條
未經許可，製造、販賣或運輸子彈者，處1 年以上7 年以下有期
徒刑，併科新台幣500 萬元以下罰金。
未經許可，轉讓、出租或出借子彈者，處6 月以上5 年以下有期
徒刑，併科新台幣300 萬元以下罰金。
意圖供自己或他人犯罪之用，而犯前二項之罪者，處3 年以上10
年以下有期徒刑，併科新台幣700 萬元以下罰金。
未經許可，持有、寄藏或意圖販賣而陳列子彈者，處5 年以下有
期徒刑，併科新台幣300 萬元以下罰金。
第 1 項至第 3 項之未遂犯罰之。


司法院資訊處製作；財團法人民間司法改革基金會備份。
